Inventaris van het archief van het Projectbureau Premiehuurwoningen van het ministerie van Volkshuisvesting, Ruimtelijke Ordening en Milieu ten behoeve van de Parlementaire Enquêtecommissie Bouwsubsidies, (1974) 1986-1988 (1990)
Nationaal Archief, Den Haag
Ministerie van VROM: Projectbureau Premiehuurwoningen t.b.v. de Parlementaire Enquêtecommissie Bouwsubsidies
Premiehuurwoningen
1974-1990
merendeel 1986-1988
V19
2.10 meter; 83 inventarisnummers.
Normaal geschreven, getypte en gedrukte documenten. Er zijn geen bijzondere handschriften aanwezig.
Nationaal Archief, Den Haag
Minister van Volkshuisvesting, Ruimtelijke Ordening en Milieu
Deze inventaris heeft betrekking op het archief van het Projectbureau Premiehuurwoningen t.b.v. de Parlementaire Enquêtecommissie Bouwsubsidies van het ministerie van VROM.
Archiefvorming
Geschiedenis van de archiefvormer
Het projectbureau is ingesteld in 1986 door het Directoraat Generaal voor de Volkshuisvesting (DGVH) van het ministerie van Volkshuisvesting, Ruimtelijke Ordening en Milieubeheer (VROM).
Aanleiding voor de instelling van het projectbureau was een bericht in 1986 in de Volkskrant. Het meldde dat het Rijk te veel subsidie had betaald voor woningbouwprojecten van het Algemeen Burgerlijk Pensioenfonds. Daarna volgden berichten over onjuiste opgaven door beleggers van stichtingskosten. De Tweede Kamer besloot hierop een parlementaire enquête in te stellen naar:
de Beschikking Geldelijke Steun Particuliere Huurwoningen 1968,
de Beschikking Geldelijke Steun Huurwoningen 1975
en de in 1980 afgekondigde bijzondere regeling voor de omzetting van koopwoningen in premiehuurwoningen (OKH-regeling).
Op 16 oktober 1986 kwamen de Commissie voor de Rijksuitgaven en de Vaste Commissie voor Volkshuisvesting en Ruimtelijke Ordening in een openbare zitting bijeen, om zich te beraden op de verder te volgen procedure. Op voorstel van de fracties van PvdA, VVD en D66 kwamen de commissies daarin unaniem tot de conclusie dat een parlementaire enquête wenselijk was. Er werd een subcommissie ingesteld die belast werd met het voorbereiden van een voorstel hiertoe, dat op 5 november 1986 werd uitgebracht. De commissies besloten vervolgens unaniem het ingediende voorstel tot de instelling van een parlementaire enquête uit te voeren. Als gevolg hiervan werd binnen VROM het projectbureau Premiehuurwoningen (ten behoeve van de parlementaire enquêtecommissie Bouwsubsidies) ingesteld.
De taken van het projectbureau waren:
het bevorderen en bewaken van de inhoudelijke afstemming van de bemoeienissen van DGVH
het geven van adviezen en verlenen van informatie aan de dienstleiding van DGVH en aan onderdelen binnen de dienst m.b.t. de ontwikkelingen over de premiehuurwoningenproblematiek
het leveren van een bijdrage aan een gecoördineerde voorbereiding binnen het departement.
Het projectbureau functioneerde rechtstreeks onder de dienstleiding van DGVH. De hoofdafdeling Beleidscoördinatie en het bureau van de DG verleenden ondersteuning t.a.v. de informatievoorziening; secretariële werkzaamheden en bij beleidsmatige ondersteuning.
De parlementaire enquête werd tussen november 1986 en maart 1988 gehouden. Voorzitter van de enquêtecommissie was het lid van de PvdA Klaas de Vries.
Geschiedenis van het archiefbeheer
Het archief is gevormd door het Projectbureau en afkomstig van directies binnen DGVH en van andere organisatieonderdelen binnen het ministerie van VROM. Daarnaast vormde het projectbureau ook zelf archieven. Een deel van de originele dossiers welke niet direct relevant waren voor het onderzoek zijn teruggeplaatst in het oorspronkelijke archief van de betreffende directie.
Na opheffing van het Projectbureau is het archief niet teruggebracht naar de oorspronkelijke archiefvormer. Er is dus van het bestemmingsbeginsel afgeweken. VROM wilde inzicht houden in de gegevens die verzameld waren t.b.v. de Enquête.
Het archief heeft tot 1992 bij het Semi-Statische Archief van DGVH gelegen. Met de verhuizing van DGVH naar het hoofdgebouw van VROM in Den Haag is het archief overgeplaatst naar het Semi-Statische Archief in Den Haag.
Het archief is in 1994 bewerkt door de CAS. Bij die bewerking zijn alleen dubbelen verwijderd en is dus compleet. Er is een inventaris opgesteld. Het archief is daarna teruggeplaatst naar het SSA te Den Haag. In 2009 is het overgeplaatst naar in het Groothandelsgebouw te Rotterdam en bewerkt door IORA.
De verwerving van het archief
Het archief is in 2009 door Ministerie van VROM overgebracht naar het Nationaal Archief, krachtens artikel 12 van de Archiefwet 1995.
Overbrenging van een overheidsarchief
Inhoud en structuur van het archief
01.01.02; 2.17
Inhoud
Het archief bestaat uit een basisarchief. Hiervan zijn van de belangrijkste onderwerpen en regelingen mappen samengesteld, die project-, onderwerp- en contextdossiers werden genoemd
de projectdossiers bevatten bescheiden die specifiek betrekking hadden op de drie regelingen die onderwerp waren van de enquête,
de onderwerpdossiers betreffen specifieke onderwerpen m.b.t. de enquête. Het waren uittreksels uit de projectendossiers en waren alleen voor intern gebruik bedoeld,
de contextdossiers waren bedoeld om inzicht te geven in de context van het onderwerp van de enquête. In de mappen werd het beleidskader aangegeven, waarbinnen het ontstaan en uitvoering van de regelingen moest worden gezien.
Naast dit basisarchief vormde het projectbureau ook zelf archieven. De dossiers zijn in goede en geordende staat.
Selectie en vernietiging
Er is besloten het archief nogmaals te bewerken op basis van de huidige vastgestelde BSD’s
BSD 136 Wonen, wijken en integratie, vastgesteld 9 juni 2005; Stcrt. 2005/149. Hiervan o.a. de handelingen 1, 3, 7, 53, 147 en 208 en
BSD 143, vastgesteld 4 juli 2005 Stcrt. 2005/245, o.a. handeling 283.
Aanvullingen
Van dit archief worden geen aanvullingen meer verwacht
Ordening van het archief
Het archief in in 1994 door de CAS bewerkt. Er is toen een inventaris opgesteld. Deze diende als toegang op het archief. Bij deze bewerking is een klassieke indeling van de inventaris toegepast. Daarbij zijn eerst de stukken van algemene aard beschreven daarna de stukken betreffende bijzondere onderwerpen, onderverdeeld in: Organisatie en Taakuitoefening. De taakuitoefening is verder onderverdeeld in: Organisatie van de taakuitoefening, Overleg, Onderzoek, Kamervragen, Informatievoorziening, Begeleiding van ex bewindslieden en (oud) ambtenaren.
Aanwijzingen voor de gebruiker
Openbaarheidsbeperkingen
Volledig openbaar.
Materiële beperkingen
Het archief kent geen beperkingen voor het raadplegen van stukken als gevolg van slechte materiële staat
Aanvraaginstructie
Openbare archiefstukken kunnen online worden aangevraagd en gereserveerd. U kunt dit ook via de terminals in de studiezaal van het Nationaal Archief doen. Om te kunnen reserveren dient u de volgende stappen te volgen:
U maakt een profiel aan op www.gahetna.nl, en logt vervolgens in
Via de archiefinventaris (alleen de beschrijvingen met rode nummers) selecteert u het gewenste archiefstuk door op de knop 'Reserveren' te klikken
In het volgende scherm geeft u aan op welke dag u het archiefstuk wilt inzien
Indien u zich bevindt in de studiezaal en een tafelnummer heeft ontvangen kunt u dit nummer vermelden. Als u geen tafelnummer heeft kunt u tafelnummer 777 laten staan
Vervolgens bevestigt u uw reservering door deze te versturen.
Verwant materiaal
Beschikbaarheid van kopieën
Het archief bevat geen inventarisnummers die in kopievorm beschikbaar zijn
Verwante archieven
Naast dit archief is er een archief gevormd bij de Tweede Kamer over dit onderwerp. Dat archief zal op korte termijn onder toegangsnummer 2.02.34 aan het NA worden overgedragen.
Beschrijving van de series en archiefbestanddelen
- Instelling, 1.
  - Concept-voorstel tot de instelling van een parlementaire enquête met toelichting en bijlagen en de ontwerp-tekst voor het plaatsen in de Nederlandse Staatscourant van het besluit van de Kamer en de basisdocumenten met betrekking tot de opzet van het onderzoek subsidiëring particuliere huurwoningen 1975, 1986-1987; 1; 1 omslag
    CAS-inventarisnummer 7
    5.136-0007-01 Minister van Volkshuisvesting, Ruimtelijke Ordening en Milieubeheer (VROM)
- Stukken van algemene aard, 2.
  - inv.nr. 2, ---
    vervallen tijdens de bewerking
  - Rapport van de Rijksplanologische dienst inzake de woningbouwcapaciteit in Nederland per ultimo 1975 met achterliggende stukken, 1976-1977; 3; 1 omslag
    5.136-0147-01 Minister van Volkshuisvesting, Ruimtelijke Ordening en Milieubeheer (VROM)
  - Heroverweging collectieve uitgaven, Verslag vastgesteld 29 juli 1982 Tweede Kamer der Staten-Generaal zitting 1981-1982 16625, nr 39 met voor- en achterliggende stukken, 1982-1984; 4; 1 omslag
    CAS-inventarisnummer 172
    5.136-0003-01 Minister van Volkshuisvesting, Ruimtelijke Ordening en Milieubeheer (VROM)
  - Rapport van de Werkgroep Grondslagen Woningfinanciering, 1983; 5; 1 omslag
    CAS-inventarisnummer 69
  - Het adviseren inzake de vorming van een nieuw bestuur van de Stichting tot bevordering van Bijzondere en algemene woonvormen en Dienstverlenende Instituten (SBDI) te Sittard, 1984-1987; 6-8; 1 pak en 2 omslagen
    5.136-0053-01 Minister van Volkshuisvesting, Ruimtelijke Ordening en Milieubeheer (VROM)
    - Concepten en overleg met de Tweede Kamer der Staten-Generaal, met documentatie 1984-1985, 6; 1 pak
      CAS-inventarisnummer 47
    - Tekst bij de installatie van het nieuwe bestuur van de SBDI uitgesproken door de staatssecretaris alsmede de voorbereidingen van het wijzigen van de statuten van de SBDI 1985, 7
    - Beleidsplan SBDI van 7 september 1987 1987, 8
  - Het informeren van de staatssecretaris inzake de verschillende beleidsterreinen van het DGVH en het project beleggerswoningen, 1986-1988; 9; 1 omslag
    CAS-inventarisnummer 20
  - Bestand van gegevens van complexen gebouwd onder de beschikking geldelijke steun particuliere huurwoningen 1968, 1987; 10; 1 omslag
    CAS-inventarisnummer 101
  - Correspondentie met ondermeer het Algemeen Burgerlijk Pensioenfonds en de Gemeente Rotterdam inzake vermeende fraude met de stichtingskosten van het project 235 premiehuurwoningen Heydnahof-Zuid te Rotterdam met voor- en achterliggende stukken, 1987-1988; 11; 1 omslag
    CAS-inventarisnummer 108
  - Afspraken inzake de briefing van de leden van de enquêtecommissie en het opgestelde archiefplan vastgelegd tijdens het overleg tussen een delegatie van de enquêtecommissie bouwsubsidies, een vertegenwoordiging van het ministerie van VROM en het Rijksarchief op 8 januari 1987, 1987-1988; 12; 1 omslag
    5.136-0001-01 Minister van Volkshuisvesting, Ruimtelijke Ordening en Milieubeheer (VROM)
- Stukken betreffende bijzondere onderwerpen, 3.
  - Organisatie, 3.1.
  - Taakuitoefening, 3.2.
    - Organisatie van de taakuitoefening, 3.2.1.
      - Het oprichten en functioneren van het Projectbureau Premiehuurwoningen, 1985-1988; 13-18; 2 omslagen en 4 pakken
        - Nota inzake het begrip Stichtingskosten in de premiehuurregelingen 1985-1987, 13
          CAS-inventarisnummer 8
        - Verslag van de archiefbewerking bescheiden premiehuur en de archivering en dossiervorming premiehuurwoningen alsmede het voorstel aan de Voorzitter van de Tweede Kamer der Staten-Generaal tot het instellen van een enquête van 14 november 1986, Tweede Kamer, vergaderjaar 1986-1987, 19623 nr 18 1986-1987, 14
          CAS-inventarisnummer 5
        - Rapport inzake de organisatie en formatie van het Projectbureau premiehuurwoningen en het voornemen tot het geven van een formelere grondslag aan het projectbureau 1986-1988, 15
          CAS-inventarisnummer 2
        - Notities inzake de procedures voor afhandeling van aanvragen voor premiehuursubsidies in het kader van het C-onderzoek; het premiehuurarchief; vervolgacties B-onderzoek en de voortgang van het project premiehuurwoningen 1986-1988, 16
          CAS-inventarisnummer 1
        - Voortgangsrapportages van het project premiehuurwoningen 1987, 17; 1 omslag
          CAS-inventarisnummer 4
        - Begroting van uitgaven 1986 en 1987 in het kader van het project premiehuurwoningen 1987, 18; 1 omslag
          CAS-inventarisnummer 6
      - Werkplan met de beschrijving en planning van de departementale activiteiten in het kader van de parlementaire enquête, 1986; 19; 1 omslag
        CAS-inventarisnummer 3
      - Agenda's en notulen van de DGVH projectgroep premiehuurwoningen alsmede de vierde versie van het 'Werkplan enquête premiehuursector C.A.', 1986-1987; 20; 1 omslag
    - Overleg, 3.2.2.
      - Agenda's en notulen van de vergaderingen van de sub-werkgroep Huurwoningen, 1975-1986; 21-24; 4 omslagen
        5.143-0319-01 Vakminister
        - 1975-1986, 21
        - 1980-1984, 22
        - 1982-1986, 23
        - 1984-1986, 24
      - Agenda's en notulen van de vergaderingen van de Stadsvernieuwingsstaf, 1979-1981; 25-28; 4 omslagen
        - 8 januari - 18 december 1979, 25
        - 8 januari - 9 december 1980, 26
        - 6 januari - 26 mei 1981, 27
        - 2 juni - 18 augustus 1981, 28
      - Agenda's, notulen en bijlagen van de vergaderingen van de project- en stuurgroep premiehuurwoningen en van de projectgroep beleggerswoningen, 1986-1987; 29; 1 omslag
        CAS-inventarisnummer 13
      - Besprekingen van het Projectbureau Premiehuurwoningen met bijlage, mei - oktober 1987; 30; 1 omslag
        CAS-inventarisnummer 134
      - Syllabi ten behoeve van de voorlichtingsbijeenkomst op 21 en 22 januari 1987 voor de parlementaire enquêtecommissie bouwsubsidies, 31; 1 omslag
        CAS-inventarisnummer 135
    - Onderzoek, 3.2.3.
      - Onderzoek naar de mogelijk onjuiste opgaven van stichtingskosten met betrekking tot plannen voor woningbouwcomplexen, onderverdeeld in drie onderzoeken: A-onderzoek inzake haalbaarheid plannen op basis van de regeling 1968; B-onderzoek inzake reeds afgehandelde plannen op basis van de regeling 1975; C-onderzoek inzake de nog niet afgehandelde plannen op basis van de regeling 1975., 1975-1987; 32-38; 6 omslagen en 1 pak
        - Overzichten van het B-onderzoek van het subsidietraject in de provincies 1975-1984, 32
        - Uitwerking van het plan van aanpak inzake het onderzoek door externe bouwkostendeskundigen naar de stichtingskosten van woningbouwcomplexen 1986-1987, 33
        - Overzicht van het B-onderzoek naar de stichtingskosten van definitief afgehandelde plannen in de premiehuursector BGSH 1975 1987, 34
        - Voortgang B- en C-onderzoek premiehuurwoningen 1987, 35; 1 pak
          CAS-inventarisnummer 12
        - Commentaar op het rapport betreffende het onderzoek naar de stichtingskosten van definitief afgehandelde plannen in de premiehuursector op basis van de Beschikking geldelijke steun huurwoningen (BGSH) 1975, (B-onderzoek) 1987, 36
        - Rapportages van de stand van zaken met betrekking tot de A-, B- en C-onderzoeken 1987, 37
          CAS-inventarisnummer 127
        - Mogelijkheden van terugvordering subsidie en eventuele consequenties voor de huurders inzake 6 premiehuurcomplexen 1987, 38
          CAS-inventarisnummer 121
      - Nota van de staatssecretaris aan de Tweede Kamer inzake de subsidiëring van particuliere (beleggers) huurwoningen, 1986; 39; 1 omslag
        CAS-inventarisnummer 21
      - Onderzoek naar de wijze waarop toetsing en controle van de regelingen bij "Heydnahof " in Rotterdam en "Houtwijk" in Den Haag plaats vond, met bijlagen, 1986; 40; 1 omslag
      - Rapport Kosten en effekten van stadsvernieuwing, een onderzoek naar de geschiktheid van informatiebronnen, 1986; 41; 1 pak
      - Het ABP-onderzoek door de rijksrecherche, 1986-1987; 42; 1 pak
      - Rapport haalbaarheidsonderzoek premiehuurregeling 1968 met betrekking tot het A-onderzoek, met bijlagen, 1986-1987; 43; 1 pak
        CAS-inventarisnummer 118
      - Onderzoek naar de hoogte van de stichtingskosten van de projecten "Heydnahof" te Rotterdam en "Houtwijk" te Den Haag, met bijlagen, 1986-1987; 44; 1 pak
        CAS-inventarisnummer 116
      - Onderzoek naar de Algemene Nederlandse Woningstichting (ANWS) in Hoevelaken inzake de relatie tusen de ANWS en de Bouwfonds Nederlandse gemeenten (BNG), 1986-1987; 45-47; 2 pakken en 1 omslag
        Met retroacta
        - Dossier ANWS en overzicht bijlagen ANWS-rapportage 1987, 45
          CAS-inventarisnummer 115
        - Onderzoek naar de aard, werkwijze en financiële positie van de ANWS door de Centrale Directie Juridische Zaken 1986-1987, 46
          CAS-inventarisnummer 114
        - Nota inzake het VROM-recherche-onderzoek inzake de relatie tussen de ANWS en het BNG 1987, 47; 1 omslag
      - Coördinatie van het onderzoek naar de stichtingskosten van definitief afgehandelde plannen in het kader van de Beschikking Geldelijke Steun Huurwoningen 1975, betreffende het B-onderzoek, 1986-1988; 48-51; 4 omslagen
        - Bouwfonds Nationale Nederlanden 1975 te Delft 1987, 48
        - Woningbouwvereniging 's-Gravenhage te 's-Gravenhage 1987, 49
        - Vaststellingsformulieren van de Werkgroep afstemming bevindingen 1987, 50
        - Stichting Groninger Woningbouw Concordia te Groningen 1987, 51
      - Beknopte verslagen van de openbare verhoren van september, oktober en november 1987 door de parlementaire enquêtecommissie bouwsubsidies, 52; 1 pak
        CAS-inventarisnummer 10
      - Agenda voor de openbare verhoren van de enquêtecommissie bouwsubsidies op 23, 25 en 26 november 1987 en een korte toelichting daarbij, 53; 1 omslag
        CAS-inventarisnummer 81
      - Rapport Hoofdlijnen van de procedurele aspecten van de regelingen 1968 en 1975 alsmede van de OKH-regeling Omzetting van koop- in huurwoning (notitie projectbureau premiehuurwoningen van 7 april 1987), 54; 1 omslag
        CAS-inventarisnummer 133
      - Rapport Garanties en Risico's, vooronderzoek naar de positie van niet-winstbeogende instellingen in de volkshuisvesting, met bijlagen, 1987; 55; 1 omslag
        CAS-inventarisnnummer 130
      - Interim-rapport inzake de stichtingskosten van 14 projecten van de Stichting Bedrijfspensioenfonds voor de Bouwnijverheid, Amsterdam, 1987; 56; 1 omslag
      - Interim-rapport inzake de stichtingskosten van een project van Stichting Dr. Ariens Tehuis Enschede te Enschede, 1987; 57; 1 omslag
      - Rapport 'Uitvoering van de subsidieregelingen door de directies van de volkshuisvesting in de provincie', deel III van de studie 'De effectiviteit van woningbouwsubsidies in de premiehuursector 1966-1986' met achterliggende stukken, 1987; 58; 1 omslag
      - Samenvatting van de studie 'De effectiviteit van woningbouwsubsidies in de premiehuursector 1966-1986' uitgevoerd door het Onderzoeksinstituut voor Technische Bestuurskunde van de TU Delft in opdracht van de Parlementaire Enquêtecommissie Bouwsubsidies, 1987; 59; 1 pak
        CAS-inventarisnummer 112
      - Handgeschreven verslagen van de parlementaire enquête bouwsubsidies, 1987; 60; 1 pak
        CAS-inventarisnummer 11
      - Onderzoek naar de nog niet afgehandelde plannen op basis van de regeling 1975, C-onderzoek premiehuurwoningen, 1986-1988; 61-66; 2 pak en 4 omslagen
        - Overzicht en stand van zaken van de door het ministerie in gang gezette onderzoeken in het kader van de subsidiëring van particuliere huurwoningen 1986-1988, 61; 1 pak
          CAS-inventarisnummer 119
        - Tweede rapportage over het onderzoek naar de nog niet definitief afgehandelde plannen op basis van de premiehuurregeling van de beschikking geldelijke steun huurwoningen 1975 1987, 62
        - Adviesaanvragen aan de Accountantsdienst van beleggersplannen 1987, 63
        - Opgaven van complexen die nog niet definitief zijn afgewikkeld en evenmin in het kader van het C-onderzoek zijn aangemeld 1987, 64
        - Slotrapportage C-onderzoek premiehuurwoningen 1988, 65; 1 pak
        - Beoordeling door RCU van gereedmeldingen die aan de accountantsdienst zijn voorgelegd 1988, 66; 1 omslag
      - Vastlegging bevindingen van de Werkgroep Afstemming, 1987; 67-68; 2 omslagen
        - Bevindingen 05-03 1987, 67
        - Bevindingen 18-03 1987, 68
    - Kamervragen en de Vaste Commissie voor Volkshuisvesting, 3.2.4.
      - Het beantwoorden van vragen van de Vaste Commissie voor Volkshuisvesting en Ruimtelijke Ordening van de Tweede Kamer der Staten-Generaal over de nota huur- en subsidiebeleid, 1974; 69; 1 omslag
        CAS-inventarisnummer 54
      - Voorbereiding op Openbare Commissie Vergaderingen van de Vaste Commissie voor Volkshuisvesting en Ruimtelijke Ordening, 1979-1980; 70; 1 omslag
        CAS-inventarisnummer 181
      - Kamervragen inzake de verhuisvergoeding bij woningverbetering, 1982; 71; 1 omslag
      - Kamervragen inzake de vervanging van de gemeentegarantie door een particuliere verzekering, 1983; 72; 1 omslag
      - Kamervragen inzake het verlenen van gemeentegaranties ten behoeve van de stimulering van het eigen woningbezit, 1984; 73; 1 omslag
      - Kamervragen inzake huren in Zoetermeer, 1984; 74; 1 omslag
      - Kamervragen inzake de kwestie Bergambacht en informatie ten behoeve van het mondeling overleg terzake, 1985; 75; 1 omslag
      - Kamervragen inzake rijkssubsidies ten behoeve van woningbouwprojecten van het Algemeen Burgerlijk Pensioenfonds en de aanvulling daarop, 1986; 76; 1 omslag
        CAS-inventarisnummer 53
      - inv.nr. 77, ---
      - Kamervragen inzake de premiehuurwoningen, 1986; 78-80; 3 omslagen
        - Deel I 1986, 78
          CAS-inventarisnummer 19
        - Deel II 1986, 79
        - Deel III 1986, 80
      - Kamervragen inzake juridische adviezen in verband met een nadere omzetting van koopwoningen in huurwoningen in 1983, 1987; 81; 1 omslag
        CAS-inventarisnummer 82
      - Kamervragen inzake het rapport van de parlementaire enquêtecommissie bouwsubsidies, 1988; 82; 1 pak
        CAS-inventarisnummer 9
    - Informatievoorziening, 3.2.5.
      - Persbericht inzake het resultaat van het A-, B-, en C-onderzoek premiehuurplannen aangaande de verschillen in toekennen van jaarlijkse subsidiebijdragen, 1987; 83; 1 omslag
        CAS-inventarisnummer 126
        5.136-0208-01 Minister van Volkshuisvesting, Ruimtelijke Ordening en Milieubeheer (VROM)
      - Voordrachten van de directeur Juridische Zaken en de projectleider Premiehuurwoningen gehouden op een informatiebijeenkomst over de Parlementaire Enquête Bouwsubsidies op 12 maart 1987, 84; 1 deel
        CAS-inventarisnummer 136
        5.136-0668-01 Minister van Volkshuisvesting, Ruimtelijke Ordening en Milieubeheer (VROM)
    - Begeleiding van ex-bewindslieden en (oud)ambtenaren, 3.2.6.
      - Verstrekking van informatie aan en begeleiding van ex-bewindslieden en (oud)ambtenaren in verband met getuigenverhoren door de Enquêtecommissie, 1987; 85; 1 pak
        CAS-inventarisnummer 137